行　政　法　院　裁　定　　　　　　　　　　　　　　八十八年度裁字第九六二號
　　聲　請　人　甲○○
右聲請人因都市計畫事件，對本院中華民國八十七年十二月十七日八十七年度裁字第
一四六二號裁定聲請再審。本院裁定如左︰
　　主　文
再審之聲請駁回。
　　理　由
按對於本院裁定聲請再審，依行政訴訟法第三十三條準用民事訴訟法第五百零七條、
第五百零一條第一項第四款規定，必須表明再審理由及關於再審理由並遵守不變期間
之證據。所謂表明再審理由，必須指明其所再審之裁定，有如何合於行政訴訟法第二
十八條所定再審事由之具體情事始為相當，倘僅泛言有何條款之再審事由，而無具體
情事；或僅指明所聲請再審之裁定前各程序所為裁判，有如何再審事由，而未一語指
及其所聲請再審之裁定有合於再審之事由者，均難謂已表明再審事由，其再審之聲請
，即屬不合法。本件聲請人前因都市計畫事件提起行政訴訟，為本院六十八年度裁字
第一六九號裁定駁回其訴後，曾先後多次聲請再審，均經本院分別裁定駁回各在案。
茲聲請人復對最近一次即八十七年度裁字第一四六二號裁定（下稱原裁定）聲請再審
，主張本院八十七年裁字第三一二號裁定登載不實，參與裁判之審判長、評事觸犯刑
法第二百十三條之公文書不實登載罪，原裁定未加論斷，伊自得聲請再審云云，惟其
並未指明有何行政訴訟法第二十八條所定之再審事由，且經核與行政訴訟法第二十八
條所載各款事由，無一相符，自難謂合；何況，原裁定業已論及「茲聲請人復對最近
一次即八十七年度裁字第一○一九號裁定（下稱原裁定）聲請再審，核其狀陳各節無
非對本院八十七年度裁字第一六四號、第三一二號、第六三九號等原裁定前之再審程
序所為裁定主張有如何再審之事由，然對其所再審之原裁定以聲請人未具體表明再審
理由，其再審之聲請不合法，而駁回其聲請，有如何合於具體法定再審事由，並未一
語指及，揆諸首揭說明，本件再審之聲請即難謂合法，應予駁回。」等情，即屬包括
說明聲請人並未針對其所據以聲請再審之原裁定（指八十七年裁字第一○一九號），
具體表明再審理由，為不合法，聲請人稱原裁定未加論斷，亦非可採。是本件再審之
聲請不合法，應予駁回，其附帶損害賠償之請求，失所附麗，應併予駁回。又聲請人
再審之聲請既不合法，其指稱本院前程序即六十八年裁字第一六九號裁定為訴外裁判
一節，即毋庸審究，併予明。
據上論結，本件再審之聲請為不合法，爰依行政訴訟法第三十三條、民事訴訟法第五
百零七條、第五百零二條第一項，裁定如主文。
中    華    民    國     八十八      年     十一     月     二十六      日
                    行 政 法 院 第 四 庭
                                審 判 長 評  事      葉  振  權
                                         評  事      吳  錦  龍
                                         評  事      吳  明  鴻
                                         評  事      尤  三  謀
                                         評  事      陳  光  秀
右  正  本  證  明  與  原  本  無  異
                                         法院書記官  葛  雅  慎
中    華    民    國     八十八      年     十一     月     二十六      日
